臺灣新北地方法院刑事判決
110年度訴字第654號
公  訴  人  臺灣新北地方檢察署檢察官
被      告  洪賢龍




選任辯護人  張智凱律師(法扶律師)          
上列被告因違反毒品危害防制條例案件，經檢察官提起公訴（11
0年度偵字第8708號、第10358號），本院判決如下：
    主      文
洪賢龍犯如附表所示之罪，各處如附表所示之刑及沒收。應執行
有期徒刑伍年拾月。
    事      實
一、洪賢龍明知甲基安非他命係毒品危害防制條例第2條第2項第
    2款所列管之第二級毒品，非經許可，不得販賣、持有，竟
    分別基於販賣第二級毒品以牟利之犯意，於附表所示時間、
    地點，各販賣第二級毒品甲基安非他命與魏進聰、周立耀（
    時間、地點及方式均詳如附表所示）。嗣經警循線聲請本院
    核准執行通訊監察，復持本院核准之搜索票，於民國110年3
    月3日下午4時42分許，在洪賢龍位於新北市○○區○○路00巷00
    號2樓住處執行搜索，扣得洪賢龍所有聯繫販賣甲基安非他
    命使用之三星手機1支（含門號0000000000號SIM卡1張），
    始悉上情。
二、案經臺北市政府警察局內湖分局移請臺灣新北地方檢察署檢
    察官偵查起訴。
    理      由
一、證據能力部分：
  ㈠供述證據
　　按被告以外之人於審判外之陳述，雖不符刑事訴訟法第159
    條之1 至第159 條之4 之規定，而經當事人於審判程序同意
    作為證據，法院審酌該言詞陳述或書面陳述作成時之情況，
    認為適當者，亦得為證據；當事人、代理人或辯護人於法院
    調查證據時，知有同法第159 條第1 項不得為證據之情形，
    而未於言詞辯論終結前聲明異議者，視為有前項之同意，同
    法第159 條之5 定有明文。查本案公訴人、被告洪賢龍及辯
    護人於本院調查證據時，對於下列本院採為認定犯罪事實依
    據之各項供述證據之證據能力，均知有不得為證據之情形，
    俱未於本院言詞辯論終結前聲明異議。本院審酌該等證據之
    取得過程並無瑕疵，與本案待證事實間復具有相當之關聯性
    ，以之為本案證據並無不當，應認均有證據能力，而得採為
    本案認定事實之基礎。
  ㈡非供述證據之證據能力
　　本判決下列認定事實所引用之非供述證據，並無證據證明係
    公務員違背法定程序取得之證據，且與本案待證事實具有關
    聯性，當事人亦未爭執證據能力，自得為證據使用。
二、認定犯罪事實所憑之證據及理由：
  ㈠上開犯罪事實，業據被告於警詢、偵訊及本院審理時供認不
    諱（見偵卷第12頁、第13頁、第18頁至第25頁、第31頁、第
    32頁、第236頁至第237頁、本院卷第98頁、第119頁、第120
    頁），核與證人魏進聰、周立耀於警詢及偵訊時證述之情節
    相符（見偵卷第42頁、第48頁至第53頁、第56頁、第81頁至
    第84頁、第218頁、第219頁、第229頁、第230頁），並有通
    聯調閱查詢單1紙、扣案手機照片6張、通訊監察譯文1份、
    本院搜索票1紙、臺北市政府警察局內湖分局搜索扣押筆錄
    、扣押物品目錄表、本院109年聲監續字第000915號、109年
    聲監續字第001117號、109年聲監續字第001247號、110年聲
    監續字第000032號通訊監察書暨電話附表各1份可查（見他
    卷第63頁、第149頁、第151頁、第153頁、偵卷第92頁至第9
    4頁、第101頁、第121頁至第128頁、第147頁、第148頁、第
    151頁至第156頁），且扣有三星手機1支（含門號000000000
    0號SIM卡1張）可資佐證。
  ㈡又被告係以新臺幣（下同）22,000元購買重約17.5公克之甲
    基安非他命，此經被告於警詢及本院審理時陳述明確（見偵
    卷第35頁、本院卷第119頁），則其如附表編號2至4所示以0
    .5公克1,000元、編號5所示以1公克2,000元之價格販售甲基
    安非他命，確係出於營利之意圖，至為灼然。且販賣第二級
    毒品甲基安非他命係違法行為，非可隨意公然為之，復無公
    定價格，且可任意增減分裝之份量。而每次買賣之價量，可
    能隨時依雙方關係深淺、資力、需求量及對行情之認知、來
    源是否充裕、查緝鬆嚴、購買者被查獲時供述購買對象之可
    能風險評估等因素，機動調整，非可一概而論。況被查獲之
    販賣毒品嫌疑者，為求獲得較輕刑罰，亦多有為拉高購入價
    格之虛偽供述或隱瞞其有從中剋扣毒品取利之作為。復觀以
    近來政府為杜絕毒品氾濫，對於查緝施用及販賣毒品之工作
    ，無不嚴加執行。販賣毒品罪又係重罪，苟無利可圖，衡情
    一般持有毒品之人當無甘冒被查緝法辦遭判重刑之危險，出
    售交付毒品於他人。職是之故，縱未確切查得販賣賺取之實
    際價差或量差，但除別有事證，足認係按同一價格委買轉讓
    或無償贈與，確未牟利外，尚難執此認非法販賣之事證有所
    不足，致知過坦承者難辭重典，飾詞否認者反得逞僥倖，有
    失情理之平。被告如附表編號1所示，既同意魏進聰以價值
    不詳之玉珮抵扣甲基安非他命價金，並因而取得玉珮1個，
    亦堪認其確係出於營利之意圖。
  ㈢綜上，足徵被告上開任意性之自白與事實相符，應堪採信。
    本案事證已臻明確，被告犯行均堪以認定，俱應依法論科。
三、論罪科刑
  ㈠罪名
　　按甲基安非他命係毒品危害防制條例第2 條第2 項第2 款所
    明定列管之第二級毒品。是核被告所為，均係犯毒品危害防
    制條例第4 條第2 項之販賣第二級毒品罪，共5罪。
  ㈡被告販賣甲基安非他命前持有甲基安非他命之低度行為，均
    為其販賣甲基安非他命之高度行為所吸收，均不另論罪。
  ㈢分論併罰
　　被告所犯上開5 罪間，犯意各別，行為互殊，應予分論併罰
    。
  ㈣減輕事由
　⒈毒品危害防制條例第17條第2項
　　查被告於警詢、偵訊及本院審判時，均就其販賣甲基安非他
    命與魏進聰、周立耀等犯行自白犯罪，業如前述，揆諸前開
    說明，爰均依毒品危害防制條例第17條第2 項規定，減輕其
    刑。
  ⒉本案無毒品危害防制條例第17條第1項減輕事由
　　被告供述綽號「阿樂」之人為其毒品來源，惟經警調閱毒品
    交易時間影像及比對帳戶使用人，仍無法確定「阿樂」真實
    年籍姓名，故無法因被告供述而查獲其他正犯或共犯一情，
    有臺北市政府警察局內湖分局110年12月2日北市警內分刑字
    第1103029729號函可查（見本院卷第107頁）。從而，本案
    並無因被告供出毒品來源，因而查獲其他正犯或共犯，自無
    從依毒品危害防制條例第17條第1項規定減輕或免除其刑。
  ⒊本案無刑法第59條減輕事由
　⑴刑法第59條規定犯罪情狀可憫恕者，得酌量減輕其刑，固為
    法院依法得自由裁量之事項，然非漫無限制，必須犯罪另有
    特殊之原因與環境，在客觀上足以引起一般同情，認為即予
    宣告法定低度刑期尤嫌過重者，始有其適用。是為此項裁量
    減刑時，必須就被告全部犯罪情狀予以審酌在客觀上是否有
    足以引起社會上一般人之同情，而可憫恕之情形，始稱適法
    （最高法院88年度台上字第6683號判決意旨參照）。
　⑵查販賣第二級毒品對社會風氣危害重大，為政府嚴加查緝之
    重大犯罪，被告明知毒品對人體危害強烈，竟為貪圖不法利
    益，漠視法令規定販售第二級毒品甲基安非他命，對他人身
    心健康及社會治安危害非輕。又被告本案販賣甲基安非他命
    之次數為5次，對象為魏進聰、周立耀2人，並非偶一為之，
    犯罪當時並無特殊之原因與環境，在客觀上足以引起一般同
    情而顯然可憫。參以被告上開販賣第二級毒品之犯行，業已
    依毒品危害防制條例第17條第2項規定，減輕其刑，是以並
    無宣告處以上開減輕其刑後之法定最低刑度，猶嫌過重之情
    形。從而，被告所犯本案犯行，並無適用刑法第59條之餘地
    。辯護人請求依刑法第59條規定減輕其刑云云，尚非可採。
　⒋量刑
　　爰以行為人之責任為基礎，審酌被告無視政府推動之禁毒政
    策，多次販賣第二級毒品與他人，戕害國民身心健康，並破
    壞社會治安，所為誠屬不該；惟審酌其販賣毒品之對象為魏
    進聰、周立耀2人，次數及金額非鉅，並兼衡其犯罪之動機
    、目的、手段、品行，及犯後均坦承犯行之態度，且於本院
    審理時自陳為國中畢業之智識程度，之前從事水電工，月收
    入約6 、7 萬，未婚，無小孩，無人需其扶養等一切情狀，
    分別量處如附表所示之刑。復依刑法第51條第5款所定之外
    部性界限，適用量刑之限制加重原則，並為貫徹量刑公平正
    義之理念，考量被告所犯販賣毒品之對象共2人，次數為5次
    ，犯罪所得非鉅，各次販賣毒品之方式與態樣並無二致，犯
    罪類型之同質性較高，復按諸比例原則、平等原則、罪刑相
    當原則、重複評價禁止原則等要求，就本案整體犯罪之非難
    評價、各行為所侵害法益之非專屬性，且具同質性、密切性
    ，暨斟酌被告犯罪行為之不法與罪責程度、對其施以矯正之
    必要性，且為適度反應罪之嚴重性及貫徹刑法公平正義之理
    念，依法酌定被告就附表所示各罪所處之刑，合併定其應執
    行有期徒刑5年10月，以示懲儆。
  ⒌不為緩刑之諭知
　　至辯護人為被告請求為緩刑之諭知，惟被告經宣告之刑已逾
    2年，自不符合緩刑之要件。從而，辯護人此節所請，並非
    可採。
四、沒收 
  ㈠扣案之門號0000000000號手機1支，為被告與魏進聰、周立耀
    聯繫本案毒品交易所用之物，業經認定如前，不問屬於犯罪
    行為人與否，應依毒品危害防制條例第19條第1項規定宣告
    沒收之。
  ㈡犯罪所得
　　被告如附表所示，販賣甲基安非他命之犯罪所得各為玉珮1
    個（編號1）、現金1,000元（編號2、4）、現金2,000元（
    編號5），雖均未扣案，然無不予宣告沒收事由，應依刑法
    第38條之1第1項前段、第3項規定宣告沒收之，於全部或一
    部不能沒收或不宜執行沒收時，追徵其價額。至附表編號3
    部分，魏進聰尚未給付被告價金1,000元，此經被告於偵訊
    時供陳明確（見偵卷第237頁），核與證人魏進聰於偵訊時
    證述情節相符（見偵卷第229頁），被告此部分尚未取得犯
    罪所得，爰不為此部分犯罪所得之沒收。
  ㈢至扣案之甲基安非他命7袋、分裝勺2支、分裝袋1批、吸食器
    2組、電子磅秤1台，被告否認與本案販賣第二級毒品有關（
    見偵卷第10頁、本院卷第118頁），本案亦無證據證明上開
    物品為被告販賣第二級毒品所剩餘之毒品或所使用之物，爰
    均不為沒收銷燬或沒收之宣告。檢察官就扣案之甲基安非他
    命7袋聲請沒收銷燬，應有誤會。
據上論斷，應依刑事訴訟法第299 條第1 項前段，判決如主文。
本案經檢察官簡群庭偵查起訴，檢察官張啟聰到庭執行職務。
中　　華　　民　　國　　111 　年　　1 　　月　　6 　　日
                  刑事第十庭  審判長法　官 謝梨敏
                                    法  官 謝茵絜
                                    法  官 黃秀敏
上列正本證明與原本無異。
如不服本判決，應於判決送達後20日內敘明上訴理由，向本院提
出上訴狀 (應附繕本) ，上訴於臺灣高等法院。其未敘述上訴理
由者，應於上訴期間屆滿後20日內向本院補提理由書「切勿逕送
上級法院」。
                                    書記官 林蔚然  
中　　華　　民　　國　　111 　年　　1 　　月　　6 　　日
附錄本案論罪科刑法條全文：
毒品危害防制條例第4 條第2項
製造、運輸、販賣第二級毒品者，處無期徒刑或十年以上有期徒
刑，得併科新臺幣一千五百萬元以下罰金。
 附表
編號 對象 時間 地點 方式 主文 1 魏進聰 109年9月20日晚間7時6分後同日某時許 洪賢龍位於新北市○○區○○路00巷00號2樓住處 洪賢龍於109 年9 月20日下午4時10分許，以門號0000000000號行動電話與魏進聰之門號0000000000號行動電話聯繫，魏進聰向洪賢龍表示購買甲基安非他命之意，洪賢龍應允之，雙方因而達成買賣甲基安非他命之合意。嗣洪賢龍於左開時間、地點販賣重約0.5公克甲基安非他命1包與魏進聰，並向魏進聰收取1個玉佩抵充價金。 洪賢龍販賣第二級毒品，處有期徒刑伍年。扣案之三星手機壹支（含門號0000000000號SIM卡壹張）沒收之。未扣案犯罪所得玉珮壹個沒收之，於全部或一部不能沒收或不宜執行沒收時，追徵其價額。 2 同上 109年10月11日晚間7時15分後同日某時許 同上 魏進聰於同年10月11日晚間7時15分許，以前開門號行動電話與洪賢龍上開門號行動電話聯繫，約定見面進行甲基安非他命交易。嗣洪賢龍於左開時間、地點販賣重約0.5公克之甲基安非他命1包與魏進聰，並收取1,000元價金。 洪賢龍販賣第二級毒品，處有期徒刑伍年。扣案之三星手機壹支（含門號0000000000號SIM卡壹張）沒收之。未扣案犯罪所得新臺幣壹仟元沒收之，於全部或一部不能沒收或不宜執行沒收時，追徵其價額。 3 同上 109年11月19日晚間8時17分後同日某時許 同上 魏進聰於同年11月19日晚間6時27分許，以前開門號行動電話與洪賢龍上開門號行動電話聯繫，魏進聰向洪賢龍表示賒買價值1,000元甲基安非他命之意，洪賢龍應允之，雙方因而達成買賣甲基安非他命之合意。嗣洪賢龍於左開時間、地點販賣重約0.3公克之甲基安非他命1包與魏進聰，並讓魏進聰賒帳。 洪賢龍販賣第二級毒品，處有期徒刑伍年。扣案之三星手機壹支（含門號0000000000號SIM卡壹張）沒收之。 4 同上 110年1月16日晚間7時18分後同日某時許 新北市○○區○○路000號（起訴書誤載為南雅夜市） 魏進聰於110年1 月16日下午5時42分許，以前開門號行動電話與洪賢龍上開門號行動電話聯繫，約定見面進行甲基安非他命交易。嗣洪賢龍於左開時間、地點販賣重約0.5公克之甲基安非他命1包與魏進聰，並收取1,000元價金。 洪賢龍販賣第二級毒品，處有期徒刑伍年。扣案之三星手機壹支（含門號0000000000號SIM卡壹張）沒收之。未扣案犯罪所得新臺幣壹仟元沒收之，於全部或一部不能沒收或不宜執行沒收時，追徵其價額。 5 周立耀 109年12月31日晚間7時18分後同日某時許 洪賢龍上址住處  周立耀於109 年12 月31日晚間7時18分許，以門號0000000000號行動電話與洪賢龍上開門號行動電話聯繫，由周立耀向洪賢龍表示購買甲基安非他命之意，洪賢龍應允之，雙方因而達成買賣甲基安非他命之合意。嗣洪賢龍於左開時間、地點販賣重約1公克之甲基安非他命1包與周立耀，並收取2,000元價金。 洪賢龍販賣第二級毒品，處有期徒刑伍年貳月。扣案之三星手機壹支（含門號0000000000號SIM卡壹張）沒收之。未扣案犯罪所得新臺幣貳仟元沒收之，於全部或一部不能沒收或不宜執行沒收時，追徵其價額。